最　高　行　政　法　院　裁　定
　　　　　　　　　　　　　　　　　　 96年度裁字第01735號
再 審原 告　財團法人重仁文教基金會
代　表　人　甲○○
再 審被 告　臺北縣政府
代　表　人　乙○○
上列當事人間因違章建築事件，再審原告對於中華民國94年9月
15日本院94年度判字第01418號判決，提起再審之訴。關於行政
訴訟法第273條第1項第10款、第13款、第14款部分，本院裁定如
下：
　　主  文
本件移送於臺北高等行政法院。
　　理  由
一、依行政訴訟法第275條第3項規定，對於最高行政法院之判決
    ，本於同法第273條第1項第9款至第14款事由聲明不服者，
    雖有同條第1項、第2項之情形，仍專屬原高等行政法院管轄
    。又訴訟之全部或一部，法院認無管轄權者，依原告聲請或
    依職權以裁定移送於其管轄法院，行政訴訟法第18條準用民
    事訴訟法第28條第1項亦有明文。
二、本件再審原告前因違章建築事件，不服臺北高等行政法院92
    年度訴更一字第21號判決提起上訴，經本院94年度判字第14
    18號判決（下稱原確定判決）予以駁回。茲再審原告對原確
    定判決提起再審之訴，主張：（一）原確定判決漏未斟酌再
    審原告所提出之91年8月27日縣長信箱第33831號函之重要證
    據，該函表示本件應符違章建築處理辦法第12條規定，在未
    依規定拆除或整理之前得准予修繕。（二）再審原告發現內
    政部長電子信箱94年11月3日第00000000000號覆函，謂：「
    臺北縣政府曾以北府工拆字第0940012844號函向內政部報備
    ，該縣新舊違章建築之劃分日期為84年1月1日。」此項新證
    據之發現，足以推翻原確定判決基礎，即新舊違章建築之劃
    分日期應為47年2月10日之認定，原確定判決即無所附麗。
    （三）前程序原審證人即再審被告所屬工務局承辦人賴東琳
    涉嫌偽證，偽稱淡水鎮公所為修繕受理權責機關。惟依臺北
    縣舊有違章建築修繕辦法第7條規定，臺北縣政府方為受理
    申請機關。再審原告既經前程序原審調查，其曾於88年5 月
    17日及同月18日向再審被告及淡水鎮公所提出修繕申請，則
    本件修繕之申請，應向何機關提起，應成為本件是否准予重
    審之重大關鍵，原確定判決認再審原告曾提出修繕之申請，
    究應向何機關提出，並不影響原判決之結論，是原確定判決
    未盡調查之能事，實有違誤等語。觀之再審原告所述，其應
    係主張原確定判決有行政訴訟法第273條第1項第10款、第13
    款、第14款規定之再審事由。揆諸前述規定及說明，本件應
    專屬原高等行政法院管轄，爰依職權裁定移送有管轄權之臺
    北高等行政法院審理。
三、依行政訴訟法第18條、民事訴訟法第28條第1項，裁定如主
    文。
中　　華　　民　　國　　96　　年　　8　　 月　　2　　 日
                  第二庭審判長法  官　鄭　淑　貞
                              法  官  黃　合　文
                              法  官　吳　明　鴻
                              法  官　鄭　小　康
                              法  官　帥　嘉　寶
以  上  正  本  證  明  與  原  本  無  異
中　　華　　民　　國　　96　　年　　8　　 月　　2　　 日
　　　　　　　　　　　　　　　書記官　阮　桂　芬
